【裁判字號】    90,自,44
【裁判日期】    901128
【裁判案由】    公然侮辱
【裁判全文】
臺灣嘉義地方法院刑事判決                              九十年度自字第四四號
    自  訴  人  甲○○
    自訴代理人  楊漢東律師
                陳培芬律師
    被      告  乙○
右列被告因公然侮辱案件，經自訴人提起自訴，本院判決如左：
    主  文
乙○無罪。
    理  由
一、自訴意旨略以：自訴人曾承包被告住家裝璜工程，雙方因尾款給付問題發生爭執
    而互有傷害，嗣被告傷害案件（九十年度易字第四九八號）於民國九十年六月十
    三日上午開庭時，經承辦法官王漢章勸諭兩造和解，自訴人願接受被告道歉、撤
    回自訴，惟被告於當庭交付賠償金，待自訴人於撤回自訴之筆錄簽名後，竟當庭
    辱罵自訴人「不要臉」，因認被告涉犯公然侮辱罪嫌。
二、按犯罪事實應依證據認定之，無證據不得推定其犯罪事實。又不能證明被告犯罪
    者，應諭知無罪之判決，刑事訴訟法第一百五十四條、第三百零一條第一項前段
    分別定有明文。而認定不利於被告之事實，須依積極證據，苟積極證據不足為不
    利於被告事實之認定時，即應為有利於被告之認定，更不必有何有利之證據。又
    告訴人之指訴係以使被告受刑事訴追為目的，是其陳述是否與事實相符，仍應調
    查其他證據以資審認，最高法院著有判例可循（最高法院三十年上字第八一六號
    、五十二年台上字第一三００號判例參照）。
三、自訴人認被告涉犯公然侮辱罪嫌，無非以開庭傳票影本一紙，及聲請訊問證人王
    漢章、丙○○、侯錦英為其主要論據。訊據被告乙○堅決否認有公然侮辱之犯行
    ，辯稱：其無印象曾當庭辱罵自訴人「不要臉」，僅記得當時自訴人一再指稱被
    告四處欠錢不還，而出言反駁自訴人之指控等語；
四、經查：本院傳訊證人侯錦英即當天擔任丁○之本院職員到庭證稱：「（問：九十
    年易字四九八號傷害案件，在九十年六月十三日上午的庭期，是否由你負責丁○
    ？）我當時只有記得王漢章法官勸諭他們兩造和解，被告去領錢，我不記得兩造
    有無對罵，或被告罵自訴人不要臉，時間經過太久我沒有印象了，兩造在本院的
    案件太多了，我沒辦法記憶。」（參本院九十年十一月十四日審判筆錄），再證
    人王漢章即審理該案之承辦法官證稱：該案因事隔數月，印象所及僅記得當時有
    勸諭兩造和解，至於被告當庭有無辱罵自訴人，因案件繁忙已不復記憶等語；證
    人丙○○即辦理該案之書記官亦證稱：被告出去領錢回法庭時，其已在製作和解
    筆錄，當時兩造有爭吵，但不知其二人爭吵之內容，僅聽到自訴人有質問被告為
    何罵她「不要臉」，但沒聽到被告是否有罵自訴人「不要臉」等語（參本院九十
    年十月十七日訊問筆錄）；是本件依卷內現存證據僅可確認兩造當時確有發生口
    角爭執，惟自訴人迄別無其他積極證據足資證明被告涉犯公然侮辱罪嫌，本件被
    告罪嫌顯有不足，揆諸首揭規定，自應對其為無罪之諭知。
據上論斷，應依刑事訴訟法第三百四十三條、第三百零一條第一項，判決如主文。
中      華      民      國    九十      年     十一     月    二十八    日
                                臺灣嘉義地方法院刑事第一庭
                                        法  官  唐  淑  民
右正本證明與原本無異。
如不服本判決，應於判決送達後十日內向本院提出上訴狀( 應附繕本 )。
中      華      民      國    九十      年     十一     月    二十八    日
                                        書記官  林  育  興


司法院資訊處製作；財團法人民間司法改革基金會備份。
